臺灣高雄地方法院刑事裁定
110年度金重訴字第10號
聲 請 人即
選任辯護人  鄭瑞崙律師
            李幸倫律師
被      告  李涓瑜




選任辯護人  陳宏彬律師
上列聲請人因被告違反銀行法等案件（110年度金重訴字第10號
），聲請具保停止羈押，本院裁定如下：
    主  文
聲請駁回。
    理  由
一、聲請停止羈押之理由：
　　依辯護人提出「收入支出明細總表」，本案共18名被害人即
    投資人實際投資總額為「551,808,277元」，而被告丙○○實
    際已返還投資人總額為「563,118,475元」，已返還總額大
    於投資總額，差額高達11,310,198元，並無犯罪所得可供隱
    匿，更無坐享犯罪所得而逃亡之可能。況且，被告自民國11
    0年5月11日主動具狀向臺灣高雄地方檢察署自首後，完全配
    合檢調偵查，直到110年10月13日遭羈押，期間不但沒有任
    何逃亡舉動，反而坦然面對過錯，尋求被害人諒解，並盡最
    大努力償還被害人。被告保證不會再犯，懇請法院准被告以
    新臺幣（下同）50萬元具保停止羈押，讓被告暫時返家照料
    兩名未成年子女，並藉此與子女好好道別，往後得以安心面
    對應負刑責等語。
二、駁回聲請之理由：　　
  ㈠被告丙○○因違反銀行法等案件，先前經本院訊問後，認其涉
    犯銀行法第125條第1項後段之非法經營銀行業務（非法吸金
    ）達1億元以上之罪，及刑法第339條第1項之詐欺取財罪，
    犯罪嫌疑重大，所犯違反銀行法之罪名為最輕本刑5年以上
    有期徒刑之重罪，有相當理由認有逃亡、湮滅證據之虞，並
    有事實足認有反覆實行同一詐欺取財犯罪之虞，非予羈押，
    顯難進行審判，有羈押之必要，依刑事訴訟法第101條第1項
    第3款、第101條之1第1項第7款等規定，自110年12月7日起
    執行羈押，並自111年3月7日延長羈押在案。
　㈡被告涉嫌自108年1月間起至110年4月間止，向不特定之投資
    人佯稱：被告可藉由在允萍企業行工作之便，低價購入車輛
    養護用品，並已覓妥買家，只要投資人投入資金，保證讓投
    資人於1至3個月內，賺取相當於本金20％至30％不等之報酬，
    僅抽取其中10％作為傭金云云，並以LINE傳送虛構之投資方
    案以取信投資人，使被害人即丁○○等18名投資人陷於錯誤，
    陸續交付數千萬乃至上億之投資款項，被告初期尚以「後金
    補前金」方式如期支付本金及利潤，以致投資人誤信其有創
    造高額利潤及支付能力，而同意將領回之本金與報酬續行投
    資甚至提高額度，被告乃藉由上述詐術及違反銀行法禁止私
    人收受存款規定，非法收受資金達5億5,180萬8,277元等情
    ，已經被告坦認不諱，並經證人丁○○、辰○○、己○○、庚○○、
    甲○○、壬○○、乙○○、午○○、寅○○、李歡容、丑○○、戊○○、辛
    ○○、巳○○、未○○、癸○○、蔡崇義、卯○○、子○○○、劉明法、申
    ○○、陳威丞、李峻鴻等人於調查局詢問或檢察官偵訊時，分
    別指證歷歷，並有被告自首狀、被告與壬○○簽訂之契約書（
    自白書）、被告與各投資人之LINE對話截圖、永佳化學採購
    單、晉煬企業出貨單、被害人匯款單據、投資整理表、被告
    110年7月9日、110年8月10日陳報狀、調查局製作之投資金
    額加總表、被告之中國信託及中華郵政帳戶之轉入分析、提
    款紀錄、晉煬企業行之合作金庫帳戶存入分析、李峻鴻之高
    雄銀行及合作金庫帳戶存入分析、陳威丞之郵局帳戶匯入紀
    錄、提領現金紀錄、陳威丞之財產資料、任職紀錄、晉煬企
    業行之進銷項資料等證據可佐，足認被告涉犯銀行法第29條
    第1項、第29條之1、第125條第1項後段非法經營銀行業務達
    1億元以上，及刑法第339條第1項詐欺取財等罪嫌重大。
  ㈢被告所涉犯銀行法第125條第1項後段之非法經營銀行業務達1
    億元以上之罪，乃最輕本刑7年以上有期徒刑之重罪，被告
    非法吸金總額高達5億5千餘萬元，且自首後並未繳回或返還
    犯罪所得，亦無財產扣案，有相當理由足認有另行隱匿鉅額
    犯罪所得，足供長期逃亡而坐享犯罪所得，規避重罪審判。
    而被告具狀自首後，更有自行刪除手機之LINE對話紀錄，及
    另向他人提出新投資方案繼續非法吸金等行為，有相當理由
    足認有湮滅證據及反覆實施詐欺犯罪之虞。
  ㈣聲請意旨雖稱被告所收取投資總額，減去被告已實際支付給
    投資人之約定報酬後，被告尚虧損1,131萬198元，並無犯罪
    所得可供藏匿，而無逃亡可能。然查：被告於110年5月11日
    自首狀稱尚欠被害人2,273萬5,102元，110年10月25日刑事
    陳報狀仍稱尚欠被害人1,791萬4,995元，111年2月21日刑事
    準備狀更稱所收取投資金額，除支付約定報酬給投資人外，
    大都用於六合彩賭博（未提出賭博金額及證明）；而被害人
    庚○○等人亦到庭表示被告所述支出報酬金額不實，所收取投
    資金額並未高於支付報酬金額。聲請意旨稱被告並無犯罪所
    得，顯與被告先前書狀記載及被害人所述情形不符，難以採
    信。被告既未釋明向被害人收取投資款5億5,180萬8,277元
    鉅額犯罪所得之去向，依經驗法則，有相當理由認有隱匿鉅
    額犯罪所得之可能，足為逃亡之誘因，而有相當理由認為有
    逃亡之虞。
　㈤被告涉犯最輕法定本刑為7年以上有期徒刑之非法經營銀行業
    務達1億元以上之重罪，而有相當理由足認有逃亡及湮滅證
    據之虞，及涉犯詐欺罪而有預防性羈押原因，均仍然存在而
    未消滅，為保全被告及相關證據以進行審判，並預防被告反
    覆實施同一犯罪，仍有羈押之必要；何況被告涉嫌詐欺及非
    法吸金總額高達5億5,180萬8,277元，更難僅憑聲請意旨所
    稱50萬元之低額保證金代替羈押之必要。被告詐欺及非法吸
    金高達5億5千餘萬元鉅額，嚴重破壞社會交易秩序及民眾財
    產法益，對其羈押符合比例原則。此外，被告又無刑事訴訟
    法第114條所列輕罪、懷孕生產或急迫重病須保外就醫等情
    形。本件聲請停止羈押，經核為無理由，應予駁回。
三、依刑事訴訟法第220 條，裁定如主文。
中　　華　　民　　國　　111 　年　　3 　　月　　28　　日
                  刑事第七庭    審判長法  官  林柏壽
　　　　　　　　　                    法  官  李宜穎
　　　　　　　　　　　　　　　　　　　法  官  陳力揚
以上正本證明與原本無異。
如不服本裁定，應於收受送達後5 日內向本院提出抗告狀。
中　　華　　民　　國　　111 　年　　3 　　月　　28　　日
　　　　　　　　　　　　　　　　　　　書記官　呂怜勳